臺灣高雄地方法院刑事判決　　　　　　　　　　　　九十二年度易字第一五六八號
　　公　訴　人　臺灣高雄地方法院檢察署檢察官
　　被　　　告　己○○
　　　　　　　　丁○○
　　右二人共同
　　選任辯護人　林敏澤律師
　　　　　　　　李亭萱律師
　　　　　　　　陳慧敏律師
　　被　　　告　庚○○
右列被告等因業務侵占等案件，經檢察官提起公訴（九十年度偵字第九五八０號），
本院判決如左：
    主  文
己○○、丁○○、庚○○均無罪。
    理  由
一、公訴意旨略以：(一)被告己○○為被告庚○○之姐夫，二人分別擔任弘泰國際開發
    股份有限公司（以下簡稱弘泰公司）執行長、副總經理，均係從事業務之人。被
    告庚○○並保管公司印信及掌管財務，被告己○○竟基於概括犯意，與被告庚○○、丁○○共同基於意圖為自己不法所有之犯意聯絡，於民國八十九年十一月八
    日持業務上保管之弘泰公司及告訴人壬○○之印章，擅填世華聯合商業銀行苓雅
    分行（下稱世華銀行苓雅分行）取款憑條及匯出匯款用紙各一紙，自弘泰公司於
    該銀行之00000000000帳戶內匯款新台幣（以下除註明為美金或港幣
    外，下同）二百二十四萬八千七百四十元至被告己○○之合作金庫000000
    0000000號帳戶內（起訴書誤載為0000000000號），將之據為
    己有，因認被告己○○等三人共同涉犯刑法第三百三十六條第一項之業務侵占罪
    嫌。(二)被告己○○復承前開意圖為自己不法所有之犯意，於弘泰公司設立時，以
    個人名義於八十九年七月二十四日支付香港家麗國際有限公司（下稱香港家麗公
    司）三百十萬元（折算美金十萬元）後，取得香港家麗公司產品之經銷權利，其
    後並將該款項轉為被告己○○入股弘泰公司之股金，九十年二月六日前某日，被
    告己○○因退出弘泰公司，乃向香港家麗公司取回三百十萬元，被告己○○明知
    該款項係屬弘泰公司所有，竟佯稱該款已因弘泰公司違約遭香港家麗公司沒收無
    法返還，而將該款項據為己有，因認被告己○○涉犯刑法第三百三十六條第一項
    之業務侵占罪嫌。(三)被告己○○、丁○○共謀恐嚇，於九十年一月九日時十六時
    許，在高雄市○○○路二四七號十四樓（起訴書誤載為十三樓）壬○○之辦公室
    內，作勢欲毆打壬○○之太太辛○○○（起訴書誤載為張惠玲）及以木製董事長
    名牌丟擲壬○○未中，致使辛○○○、壬○○心生畏懼，因認被告己○○、丁○○共同涉犯刑法第三百零五條之恐嚇罪嫌等語。
二、按犯罪事實，應依證據認定之，無證據不得認定其犯罪事實；又不能證明被告犯
    罪者，應諭知無罪之判決，刑事訴訟法第一百五十四條第二項、第三百零一條第
    一項分別定有明文。次按刑事訴訟法上所謂認定犯罪事實之證據，係指足以認定
    被告確有犯罪行為之積極證據而言，該項證據自須適合於被告犯罪事實之認定，
    始得採為斷罪資料。如未能發現相當證據，或證據不足以證明，自不能以推測或
    擬制之方法，以為裁判之基礎。又刑事訴訟上證明之資料，無論其為直接或間接
    證據，均須達於通常一般之人均不致有所懷疑，而得確信其為真實之程度，始得
    據為有罪之認定，若其關於被告是否犯罪之證明未能達此程度，而有合理性懷疑
    之存在，致使無從形成有罪之確信，根據「罪證有疑，利於被告」之證據法則，
    即不得遽為不利被告之認定，此分別有最高法院著有二十九年度上字第三一○五
    號、四十年臺上字第八六號、七十六年臺上字第四九八六號判例可資參照。又檢
    察官對於起訴之犯罪事實，應負提出證據及說服之實質舉證責任，倘其所提出之
    證據，不足為被告有罪之積極證明，或其指出證明之方法，無從說服法院以形成
    被告有罪之心證，基於無罪推定之原則，自應為被告無罪判決之諭知，最高法院
    九十二年臺上字第一二八號判例足資參照。
三、公訴人認右揭事實一(一)部份，被告三人共同涉犯業務侵占犯行，係以壬○○之指
    述，而被告己○○自承弘泰公司股金於八十九年九月卅日已收齊，則其後何須其
    代墊款項，且被告庚○○為掩飾犯行，並虛立弘泰公司連續五次進貨修護霜等計
    七千組，惟弘泰公司實際進貨為三千組，不足之四千組轉至設於台中市○○路○
    段三００號四樓之一弘業公司銷售，該部分之貨款非屬弘泰公司應付之款項，並
    有取款憑條、匯出匯款用紙、股金繳納明細、弘泰公司股東會議紀錄在卷可稽。
    右揭事實一(二)部分，被告己○○涉犯業務侵占犯行，係以壬○○指述綦詳，而香
    港家麗公司係終止與弘泰公司授權經銷之權利，並未沒收被告己○○繳交之三百
    十萬元權利金，有終止通知書在卷可證，復有林敏澤律師出具之存證信函一份在
    卷可稽。右揭事實一(三)部分，被告己○○、丁○○共同涉犯恐嚇犯行，係以告訴
    人壬○○指述綦詳，並有現場照片五張在卷，為其主要之論據。訊據被告己○○
    、庚○○、丁○○均堅決否認有何右揭犯行。事實一(一)部分，被告三人均辯稱：
    弘泰公司成立前後，被告己○○曾代墊貨款及相關營業費用，系爭匯款係經壬○○之授意，並由壬○○偕同被告庚○○、丁○○至世華銀行苓雅分行匯款，用以
    返還被告己○○代墊之款項等語。事實一(二)部分，被告己○○辯稱：三百十萬元
    權利金，因弘泰公司未依約付款而遭沒收，伊並未取回而侵占入己等語。犯罪事
    實一(三)部分，被告己○○、丁○○均辯稱：伊等於九十年一月九日十六時許至壬○○之辦公室，確與告訴人發生爭執，於爭執中口氣較不好，惟被告丁○○並未
    作勢毆打辛○○○，亦未以董事長名牌丟擲壬○○，伊等並未為任何恐嚇犯行等
    語。經查：
  (一)被告三人被訴侵占二百二十四萬八千七百四十元部分：
    (1)弘泰公司所有之世華銀行苓雅分行00000000000存款帳戶，於八十
      九年十一月八日匯款二百二十四萬八千七百四十元至被告己○○所有之合庫合
      作金庫0000000000000號存款帳戶乙節，有世華銀行活期（儲蓄
      ）存款取款憑條及匯出匯款用紙各一紙在卷可稽【見臺灣高雄地方法院檢察署
      九十年他字第九八三號（下稱偵一卷）第五頁至第六頁】，且為被告三人所自
      承，右揭事實固堪認定。
    (2)依弘泰公司八十九年十月五日通告所示：「一、各單位請注意領款項流程，奉
      上級指示，希遵照辦理（請購事項簽呈）（審核條件）（意見整合），例：承
      辦人─單位主管簽核─會簽管理部─副董事長（按指壬○○）核示─財務部會
      計憑證驗核─出納請領費用。二、往來廠商請領款項流程如左．．．呈副董事
      長簽核．．．。三、各部門擬妥添購他項費用用途如左：．．．管理部轉呈副
      董事長核示．．．」，有通告一紙在卷可證（見本院卷二第二六七頁），又壬○○於本院九十三年十月二十九日審理時亦證稱：其確於前開通告上親筆簽名
      ，八十九年十月五日以後之領款須經其核示等語（見本院卷二第二八一頁、第
      二八二頁），足見弘泰公司自八十九年十月五日起支付之款項，均應經告訴人
      之核准始得動用，而系爭款項係於八十九年十月五日後之同年十一月八日所匯
      ，衡情該筆匯款應係經壬○○審核後匯款。至告訴人於同日審理時另稱：伊於
      八十九年十二月十八日以後，才在弘泰公司支出之款項上核章乙節，顯與前開
      事證不符，為本院所不採。
    (3)被告庚○○於本院九十三年十一月一日審理時依刑事訴訟法第二百八十七條之
      二規定結證稱：「（檢察官問：己○○、丁○○是否有為弘泰公司代墊款項？
      ）依九十年一月三日股東會議，各部門提供的資料，顯示他們有代墊款。但代
      墊款細目及為何代墊我不知道」、「（檢察官問：八十九年十一月八日己○○
      、丁○○是否要你拿公司大小章在取款條、匯出匯款用紙上蓋章匯到己○○合
      庫私人帳戶？）丁○○、壬○○找我一起去世華銀行匯款，但我不知用途。己○○沒有去」、「（檢察官問：為何匯到己○○私人帳戶？）丁○○、壬○○
      十一月八日告訴我一起去銀行，用途沒有告知」、「（檢察官問：既然你沒有
      保管領錢的大小章，十一月八日領錢那天，你為何要去銀行？）因我是公司的
      經理人，為了避嫌，丁○○要我去見證匯款用的大小章非壬○○或丁○○單獨
      去的，當天有說是股東之間的資金的往來」、「（檢察官問：當天所謂股東之
      間的資金往來，指什麼？）我當天無法理解，壬○○事後告訴我，己○○有幫
      公司代墊款項要還給他的」、「（檢察官問：匯款單何人填的？）銀行的小姐
      」、「（檢察官問：弘泰公司款項支出流程？）十月五日後依董事長製定通告
      ．．．」等語（見本院卷二第三二九頁至第三三三頁），核與被告丁○○於本
      院供述伊與壬○○及被告庚○○至世華銀行苓雅分行匯款之情節（見本院卷一
      第三０六頁），相互符合；再參以證人即世華銀行苓雅分行職員丙○○於本院
      九十三年十一月一日審理時結證稱：卷附之取款憑條、匯出匯款用紙有點像伊
      所填寫，因時間太久了，伊無法確認係何人至銀行辦理，伊見過壬○○及被告
      庚○○至銀行辦理業務，對他們二人有印象等語（見本院卷二第三一０頁至第
      三一一頁），經相互參酌前開被告丁○○之供述及證人庚○○、丙○○之證述
      ，再審酌弘泰公司八十九年十月五日以後之領款，須經壬○○之核准，而系爭
      匯款金額逾二百萬元，金額非微，壬○○應審慎為之等情，是被告丁○○、庚○○辯稱；系爭匯款係其等與壬○○一起至世華銀行苓雅分行辦理乙節，尚堪
      採信。至壬○○於本院審理時證稱：伊並未於八十九年十一月九日與被告丁○○、庚○○至世華銀行苓雅分行匯款云云，應與事實不符，為本院所不採。
    (4)弘泰公司分別於八十九年七月八日向家麗公司進貨一萬三千二百元（折算港幣
      三千三百元）、同年八月二十二日進貨二十三萬五百六十元（折算港幣五萬七
      千六百四十元、同年八月三十一日進貨三百三十七萬二千八百元（折算美金十
      萬五千四百元）、同年九月十二日進貨七十三萬四千四百四十元（折算港幣十
      八萬三千六百十元）、同年九月十六日進貨一百八十四萬三千二百元（折算美
      金五萬七千六百元）、同年十一月二十五日進貨一百十萬四千元（折算美金三
      萬四千五百元，會計師約定查核報告書誤載為美金三萬四千二百五十元）、八
      十九年十二月四日進貨三百三十一萬二千元（折算美金十萬三千五百元，會計
      師約定查核報告書誤載為美金十萬二千七百五十元），弘泰公司合計進貨一千
      零六十一萬二百元，有香港家麗公司出具之發票八紙在卷可稽（見本院卷一第
      八六頁至第八九頁）；而八十九年七月二十六日股東林建裕匯款二十五萬元、
      同月二十七日股東陳德恩匯款二十五萬元、同年八月四日股東黃中成匯款五十
      萬元、同月十日股東乙○○匯款五十萬元、同月十九日股東壬○○匯款二百五
      十萬元、同月三十日股東乙○○匯款一百萬元、同年九月六日股東陳德恩匯款
      六十五萬元、同月十一日股東林建裕匯款二十五萬元、同月二十日股東李瑲黎
      匯款五十萬元、同月二十五日股東李瑲黎匯款五十萬元、同月二十七日股東乙○○匯款五十萬元、股東壬○○匯款一百三十五萬元，弘泰公司共匯集現金股
      款八百七十五萬元，有被告己○○台北銀行存摺、己○○合作金庫存摺、被告
      丁○○中國信託商業銀行新興分行存摺影本各一份在卷可證（見偵一卷第五二
      頁至第五八頁），足見弘泰公司收取之股款尚不足以支付進貨款項。再參以弘
      泰公司於八十九年七月八日已向香港家麗公司進貨，而同月二十六日股東始匯
      入股款之情，倘被告己○○未代墊貨款，弘泰公司如何支付該筆貨款，是被告
      三人辯稱；被告己○○曾替弘泰公司代墊貨款乙節，尚非無據。
    (5)自八十九年七月六日起至同年十二月二十日止，弘泰公司總收入為四千零五十
      三萬零七十八元，而總支出為四千三百九十九萬八千零四十五元，收入尚小於
      支出三百四十六萬七千九百六十七元，另弘泰公司八十九年十二月二十日存款
      餘額五十五萬二千五百三十八元，有勤業會計師事務所製作之弘泰公司約定查
      核程序報告書暨所附之重大現金收支表在卷可案（見本院卷一第一二一之一頁
      至第一二一之十一頁），則弘泰公司尚須借入四百零二萬五百零五元，始得支
      付公司營業所需全部支出。是被告三人辯稱：被告己○○曾替弘泰公司代墊貨
      款及相關費用乙節，應屬可採。至證人乙○○雖於於本院審理時證述被告己○○並未代墊任何款項乙節，惟證人乙○○係負責傳銷工作，其對弘泰公司進出
      貨相關細節並不清楚，業據其供承在卷（見本院卷二第三二五頁），是其證述
      被告己○○並未代墊款項乙節，非但與前開客觀事實不符，且係證人乙○○非
      以實際經驗為基礎之推測之詞（依刑事訴訟法第一百六十條之規定並無證據能
      力），為本院所不採。
    (6)至被告己○○親筆書寫：「經由股東會同意，於二００一年一月三日，追查問
      題真相，不追究責任，無異議通過（不足補足，不夠追認）」書據一紙（見警
      卷第二一頁），綜觀前開文字之記載，並未明確記載追究何人之責任，且被告
      己○○亦無承認侵占公司款項之意（被告己○○尚辯稱：其記載「不足補足，
      不夠追認」之真意，係指伊要求公司查帳，「不足補足」係指伊代墊及薪水部
      分要補給伊，「不夠追認」係指公司不夠開銷部分，股東會要追認承認這些開
      銷），是公訴人據此認被告己○○承認侵占，請求弘泰公司不要追究其責任云
      云，尚屬無據。又被告庚○○是否將進貨之四千組轉至被告己○○等人另開設
      之弘業公司銷售乙節，僅涉及被告三人是否侵占前開四千組貨品，核與被告三
      人是否涉及侵占系爭匯款無涉。又公訴人聲請傳訊證人甲○○，以證明被告庚○○保管公司前開印章乙節，因證人甲○○經本院傳訊及拘提均未到案，且系
      爭匯款既經壬○○之核准，壬○○復偕同被告庚○○、丁○○二人同至銀行匯
      款，業如前述，則究係壬○○、被告庚○○或證人甲○○保管世華銀行苓雅分
      行之印章、存摺，與被告三人是否涉及本件侵占犯行無涉，本院認無再傳訊之
      必要，附此敘明。
    (7)綜上，弘泰公司之收入既不足以應付支出，則被告三人辯稱：被告己○○曾替
      弘泰公司代墊款項乙節，尚非無據；況系爭匯款系經壬○○之審核，壬○○並
      協同被告丁○○、庚○○至世華銀行苓雅分行匯款，則被告三人辯稱：因被告
      己○○曾替弘泰公司代墊款項，壬○○乃指示被告庚○○返還被告己○○等情
      ，亦非無據，是公訴人認被告三人共同侵占二百二十四萬八千七百四十元乙節
      ，尚無積極證據足資證明。
  (二)被告己○○被訴侵占三百十萬元股金部分
    (1)被告己○○確於八十九年七月二十四日支付香港家麗公司三百十萬元權利金（
      折算美金十萬元），取得香港家麗公司產品之經銷權利，有效期間自八十九年
      八月二十二日起至九十三年八月二十一日乙節，有香港家麗公司出具之收據一
      紙在卷可稽（見偵一卷第七０頁），右開事實固堪認定。
    (2)弘泰公司並未依約支付香港家麗公司貨款，家麗公司先於九十年二月八日致函
      弘泰公司催告履行，嗣於九十年四月一日致函弘泰公司主張終止合約及沒入權
      利金乙節，有香港家麗公司之催告函及正式終止供貨合約通知書各一份在卷可
      證（見本院卷一第九０頁、第八三頁至第八四頁），又本院另函詢香港家麗公
      司是否沒收前開保證金或已將該權利金退還乙節，經該公司函覆略以：因弘泰
      公司並未依約支付貨款，經香港家麗公司多次洽討無效，香港家麗公司乃於九
      十年三月三十一日終止與弘泰公司之合約，並沒收簽約權利金美金十萬元等語
      ，有香港家麗公司九十二年十二月二十三日函在卷可稽（見本院卷一第八一頁
      ）。是以，被告己○○辯稱；前開權利金已遭香港家麗公司沒收，伊並未侵占
      乙節，即屬有據。
    (3)至被告三人雖於九十年二月六日委託林敏澤律師製作存證信函致弘泰公司稱：
      ：「．．．先否認己○○與香港家麗公司立合約書，又拒絕承認己○○為該合
      約所支付之十萬元美元訂金及一千美元之商標金（本人無奈只好終止該合約書
      ，收回訂金及商標金，以損害擴大．．．）」等語，惟前開存證信函並未表示
      被告己○○已向香港家麗公司收回三百十萬元，而僅表示「欲」向香港家麗公
      司收回美金十萬元，自不得以該存證信函證明被告己○○確有取回該款項；況
      香港家麗公司猶於九十年四月一日致函弘泰公司主張沒收權利金，業如前述，
      顯見被告己○○並未於九十年二月六日收回權利金，至為明確。是以，公訴人
      以前開存證信函認被告己○○承認收回三百十萬元權利金乙節，顯屬無據。
    (4)綜上，被告己○○繳交之權利金既經香港家麗公司沒收，被告己○○並未取回
      該權利金，則公訴人起訴主張被告己○○侵占該款項，尚無證據足資證明。
  (三)被告己○○、丁○○被訴恐嚇部分：
    (1)按刑法第三百零五條之恐嚇罪，以行為人以加害生命、身體、自由、名譽、財
      產之事，恐嚇他人致生危害於安全為要件（最高法院九十三年度臺上字第三三
      ０九號判決參照），亦即行為人須對於被害人為惡害之通知，即向被害人為明
      確、具體加害上述各種法益之意思表示行為，致被害人之心理狀態陷於危險不
      安，始得以該罪名相繩。
    (2)被告丁○○於九十年一月九日十六時許，在高雄市○○○路二四七號十四樓（
      起訴書誤載為十三樓）壬○○之辦公室內，作勢欲毆打辛○○○乙節，業據壬○○於本院九十三年十月二十九日審理時證述：「（檢察官問：九十年一月九
      日己○○、丁○○恐嚇你經過？）因我與美國醫生交談後，美國醫生告訴己○○、丁○○二人說，我有問醫生他們有沒有錢放在美國，己○○、丁○○二人
      生氣就到我高雄市○○○路二四七號十四樓弘泰公司辦公室來，丁○○作勢要
      打我太太」等語（見本院卷二第二七九頁至第二八０頁），核與辛○○○於本
      院九十三年十月二十九日審理時證述：「（檢察官問：九十一年一月九日下午
      四時你被恐嚇經過？）當天我在壬○○十四樓辦公室，己○○、丁○○二人因
      公事爭執口氣不是很好，對我先生態度也不是很好，我心疼我先生，我以不是
      很好的口氣告訴己○○、丁○○二人，我先生年紀比他們大，請他們要尊重我
      先生，丁○○手握拳作勢要打我又不敢打．．．」等語（見本院卷二第二八九
      頁至二九０頁），相互符合，則被告丁○○於前開時地作勢欲毆打辛○○○乙
      節，應堪認定。惟辛○○○於本院審理時復證稱；「（檢察官問：除上述外，
      有無出言恐嚇，讓你害怕？）現場沒有出言恐嚇，己○○、丁○○的行為我不
      會害怕。當時雙方口氣都很不好，我先衝去十三樓辦公室打電話報警及打電話
      給乙○○，我同時也叫公司的人來拍照．．．」等語（見本院卷二第二九０頁
      ），觀以壬○○及辛○○○前開證述，當時係因被告己○○繳交股款之事，致
      被告己○○、丁○○與壬○○、辛○○○雙方發生爭執，雙方口氣都不好，且
      被告丁○○僅「作勢」欲打辛○○○，但「不敢打」，尚難認被告丁○○主觀
      上有何恐嚇之不法故意可言；況辛○○○亦證述其並未因被告丁○○「作勢」
      毆打之行為而感到害怕乙情，是辛○○○並未因被告丁○○前揭行為，致心理
      狀態陷於危險不安狀態，則被告丁○○前開行為，尚與刑法第三百零五條恐嚇
      罪之構成要件不符。
    (3)被告丁○○於九十年一月九日十六時許，在高雄市○○○路二四七號十四樓壬○○之辦公室內，以手撥弄壬○○辦公桌之董事長名牌、文具等物，業據被告
      己○○、丁○○供承在卷，並有照片五張在卷可證，核與證人辛○○○於本院
      九十三年十月二十九日審理時證述：「（檢察官問：九十一年一月九日下午四
      時你被恐嚇經過？）當天我在壬○○十四樓辦公室，己○○、丁○○二人因公
      事爭執口氣不是很好，對我先生態度也不是很好，我心疼我先生，我以不是很
      好的口氣告訴己○○、丁○○二人，我先生年紀比他們大，請他們要尊重我先
      生，丁○○手握拳作勢要打我又不敢打，當時我先生坐在董事長座位上，丁○○就以雙手將木質董事長名牌連同桌上文具推向我先生，致名牌及文具掉落地
      上，有碰到我先生，但我先生沒有受傷．．．」等語（見本院卷二第二八九頁
      至第二九０頁），及壬○○於本院審理時證述：被告丁○○出手撥桌上東西等
      語（見本院卷二第二九一頁），相互符合。是被告丁○○於案發當日，應係出
      手將桌上之名牌及文具等物撥向壬○○，公訴意旨認被告丁○○持木製董事長
      名牌「丟擲」壬○○乙節，尚與事實不符。再參以案發當時係因壬○○質問被
      告己○○是否繳交股款，致被告己○○、丁○○與壬○○、辛○○○發生爭執
      ，當時雙方口氣都不好，且被告丁○○僅出手將桌上之名牌及文具等物撥向壬○○，衡情被告丁○○應係當時氣氛不佳，導致情緒激動之情形下，為發洩其
      不滿之情緒，而出手撥動辦公桌上之董事長名牌及文具，其行為手段尚屬平和
      ，難認被告丁○○主觀上有何恐嚇之不法故意可言；又本件案發地點在壬○○
      之辦公室內，壬○○案發當時身為公司董事長，隨時有公司員工可提供支援，
      且當時雙方口氣均不好，致雙方情緒激動，辛○○○猶以不佳之態度回應被告
      己○○、丁○○二人，要求被告己○○、丁○○二人尊重壬○○等情，自難認
      壬○○因被告洪賢之上開舉動，有何心生畏懼，致生危害於安全之情形，是被
      告丁○○前開行為，核與前揭刑法第三百零五條恐嚇罪之構成要件不符。
    (4)綜上，本件依卷內相關證據資料，尚無法證明被告己○○、丁○○確有恐嚇之
      不法故意，及辛○○○、壬○○確因被告丁○○之行為而心生畏懼、致生危害
      於安全，揆諸前揭說明，被告己○○、丁○○被訴恐嚇犯行自屬不能證明。
四、綜上所述，事實一(一)部分，被告己○○既曾替弘泰公司代墊款項，壬○○乃指示
    匯款返還被告己○○，並無證據證明被告三人有何侵占系爭匯款之事。事實一(二)
    部分，被告己○○繳交之權利金既經香港家麗公司沒收，被告己○○並未取回該
    權利金，則無證據證明被告己○○侵占該款項。事實一(三)部分，並無證據證明被
    告己○○、丁○○有何恐嚇之不法故意，及辛○○○、壬○○因被告丁○○之行
    為而心生畏懼、致生危害於安全。茲因公訴人對於起訴之犯罪事實既應負提出證
    據及說服之實質舉證責任，本案公訴人認被告三人所涉犯嫌所憑之證據，尚無從
    說服本院達於通常一般之人均不致有所懷疑，而得確信其為真實之程度，依刑事
    訴訟制度「倘有懷疑，即從被告之利益為解釋」、「被告應被推定為無罪」之原
    則，即難據以為被告三人不利認定，自屬不能證明被告三人犯罪，依首開之說明
    ，自應為被告三人無罪之諭知。
    據上論斷，應依刑事訴訟法第三百零一條第一項，判決如主文。
本案經檢察官戊○○到庭執行職務
中      華      民      國    九十三    年     十二     月      七      日
                                  臺灣高雄地方法院刑事第十六庭
                                      審判長法  官  施 柏 宏
                                            法  官  陳 億 芳
                                            法  官  洪 能 超
右正本證明與原本無異。
如不服本判決，應於判決送達後十日內，向本院提出上訴狀。
                                            書記官  吳 金 霞
中      華      民      國    九十三    年     十二     月      七      日
